【裁判字號】    98,交聲,219
【裁判日期】    980324
【裁判案由】    違反道路交通管理處罰條例聲明異議
【裁判全文】
臺灣臺北地方法院交通事件裁定        98年度交聲字第219號
原處分機關  臺北市交通事件裁決所
異  議  人
即受處分人  甲○○
上列異議人即受處分人因違反道路交通管理處罰條例案件，對於
臺北市交通事件裁決於中華民國98年1月7日所為之處分（原處分
案號：北市裁罰字第裁22-A00HA2045號），聲明異議，本院裁定
如下：
    主  文
異議駁回。
    理  由
一、按汽車迴車時，禁止左轉路段，不得迴車，道路交通安全規
    則第106條第3款定有明文。次按汽車駕駛人迴車時，在禁止
    左轉路段迴車者，處新臺幣600元以上1,800元以下罰鍰，並
    記違規點數1點，道路交通管理處罰條例第49條第3款、第63
    條第1項第1款亦有明文規定。
二、異議人即受處分人甲○○於民國97年12月4 日16時28分許，
    駕駛車號DM-6400 號自用小客車，行經臺北市信義區○○○
    路443 巷口時，未依標誌指示即逕行違規迴轉，為臺北市政
    府警察局信義分局三張犁派出所員警當場攔停稽查，並以受
    處分人有違反道路交通管理處罰條例第49條第3 款規定之行
    為掣單舉發。嗣受處分人於應到案日期（即97年12月19日）
    前提出申訴，經臺北市交通事件裁決所函請原舉發單位臺北
    市政府警察局信義分局函覆調查結果，仍認受處分人有前開
    違規行為，原處分機關乃於98年1月7日依道路交通管理處罰
    條例第49條第3款、第63條第1項第1款（原裁決書漏載「第1
    項第1款」）之規定，裁處受處分人罰鍰新台幣900元，並記
    違規點數1點。
三、受處分人固不否認其有於上開時、地駕駛該自用小客車迴轉
    ，並為警攔停舉發之事實，惟提出聲明異議狀辯稱：因該路
    段禁止左轉之交通號誌已遭行道樹所遮蔽，行駛至該路口後
    等待紅綠燈，亦無法看到正上方禁止左轉之交通號誌，而正
    前方之號誌亦無禁止左轉之交通號誌，在交通號誌不明之情
    況下舉發違規實有爭議；又舉發員警就該路段標誌未遭路樹
    遮蔽情事並無提供相關照片或其他佐證，是其舉發無法令人
    信服等語。經查：本件受處分人確於前揭時、地駕駛前揭車
    牌號碼自小客車在禁止左轉路段迴車，以及臺北市○○○路
    （北向南）與光路南路443 巷交岔路口處設有禁止左轉標誌
    等情，為受處分人所是認，且有臺北市政府警察局信義分局
    98年2月24日北市警信分交字第09830421400號函覆之違規地
    點現場照片3 紙、該局所製作之行向示意圖在卷可證。觀諸
    上開卷附之現場照片，該處之「禁止左轉」標誌業已設置於
    上開路口顯明之處，且由受處分人行駛之光復南路往光復南
    路443 巷之交岔路口方向觀之，可清楚辨識該處設有該標誌
    ，並無遮蔽視線之情形，而縱然某些角度因行道樹之枝葉茂
    盛而有些微遮掩，衡諸一般用路人仍可清楚辨識該處設有該
    「禁止左轉」標誌，並未因此而達無法辨識該交通標誌以致
    一般用路人均無法遵守該標誌之情形，受處分人既為領有駕
    駛執照之駕駛人，駕駛汽車行經該處僅需稍加注意應可清楚
    看到該標誌並遵守之，從而，受處分人縱以前詞置辯，仍無
    足解免其違規之責。是受處分人前開之違規事實已臻明確，
    堪以認定。
四、綜上所述，受處分人確有於前揭時地，駕駛上開車號自小客
    車在禁止左轉路段迴車之違規行為，從而原處分機關依前揭
    道路交通管理處罰條例第49條第3 款、第63條第1項第1款及
    違反道路交通管理事件統一裁罰基準表之規定，裁處受處分
    人900元之罰鍰，並記違規點數1點，核無違誤，是受處分人
    之異議為無理由，應予駁回。
五、依道路交通案件處理辦法第19條，裁定如主文。
中    華    民    國    98    年    3     月    24    日
                  交通法庭  法  官  彭慶文
上正本證明與原本無異。
如不服本裁定，應於裁定送達後5日內向本院提出抗告狀。
                            書記官  陳怡君
中    華    民    國    98    年    3     月    25    日


司法院資訊處製作；財團法人民間司法改革基金會備份。
